【裁判字號】    96,易,6282
【裁判日期】    970111
【裁判案由】    傷害
【裁判全文】
臺灣臺中地方法院刑事判決              96年度易字第6282號
公  訴  人  臺灣臺中地方法院檢察署檢察官
被      告  乙○○
                    （另案於臺灣臺中監獄執行）
            丙○○
                    （另案於臺灣臺中監獄執行）
上列被告等因傷害案件，經檢察官提起公訴（九十六年度偵字第
二四九五四號），本院判決如下：
    主    文
乙○○共同傷害人之身體，累犯，處拘役肆拾日，如易科罰金，
以新臺幣壹仟元折算壹日。
丙○○共同傷害人之身體，累犯，處拘役貳拾伍日，如易科罰金
，以新臺幣壹仟元折算壹日。
    犯罪事實
一、乙○○曾因違反毒品危害防制條例案件，經臺灣宜蘭地方法
    院於民國九十三年十月十八日，以九十三年度訴字第四○一
    號判處應執行有期徒刑九月確定，甫於九十四年九月九日執
    行完畢。丙○○曾因偽造文書等案件，經本院裁定應執行有
    期徒刑一年四月確定，甫於九十五年十二月十五日執行完畢
    。其等二人原為朋友，與甲○○均分別因案羈押在臺灣臺中
    看守所內。乙○○與甲○○原係該看守所誠舍二五號房之收
    容人。乙○○於九十六年九月十二日下午四時三十六分許，
    在該誠舍二五號房內，因打飯菜之問題，與甲○○發生口角
    爭執。乙○○心生不滿，竟基於傷害之犯意，以拳頭毆打甲○○之頭部，並以徒手方式，推抓甲○○之脖子與胸部。經
    該看守所管理人員制止後，將乙○○以違反所規論處，甲○○則被調至隔壁之誠舍二三號房，而與丙○○同房。於同日
    下午五時十五分許，乙○○因心有未甘，承前同一傷害之接
    續犯意，在誠舍二五號房內，隔著房舍喊話，要求在誠舍二
    三號房內之丙○○，代其教訓、毆打甫調至該誠舍二三號房
    之甲○○。經丙○○應允後，二人共同基於傷害之犯意聯絡
    ，推由丙○○負責在誠舍二三號房內，以徒手方式，接續毆
    打甲○○之頭部。甲○○因遭乙○○、丙○○二人接續毆打
    ，因而受有脖子、左太陽穴及左胸抓傷之傷害。
二、案經甲○○訴請臺灣臺中地方法院檢察署檢察官偵查起訴。
    理    由
一、(一)１、訊據被告乙○○、丙○○二人固均不否認：曾於上開
    時地，先由被告乙○○以上開方式，毆打及推抓告訴人甲○○。之後再由被告乙○○、丙○○二人共謀，推由被告丙○○，以上開方式，接續毆打告訴人，致使告訴人因而受有脖
    子、左太陽穴抓傷之傷害之事實，但均矢口否認有何傷害之
    犯行。２、被告乙○○辯稱：當時告訴人亦有毆打其，故其
    係與告訴人互毆。但其並未對告訴人提出傷害告訴。況且告
    訴人所受左胸抓傷之傷害，在與其互毆前即已受傷，並非與
    其互毆所致云云。３、被告丙○○辯稱：當時告訴人亦有毆
    打渠，故渠係與告訴人互毆。但渠並未對告訴人提出傷害告
    訴云云。(二)惟查：１、被告乙○○曾於上開時地，基於傷害
    之犯意，以上開方式，毆打及推抓告訴人。復承前同一傷害
    之接續犯意，與被告丙○○共謀由被告丙○○負責出手代其
    教訓、毆打告訴人，致使告訴人因而受有上開傷害之事實，
    業據證人即告訴人甲○○於本院九十六年十二月二十八日審
    理時，結述綦詳（參該日審判筆錄第三頁至第六頁），並有
    臺灣臺中看守所收容人獎懲報告表二紙、臺灣臺中看守所新
    收收容人內外傷紀錄表一紙附於九十六年度偵字第二四九五
    四號偵查卷第一四頁至第一六頁可參。２、被告乙○○、丙○○二人固均以互毆置辯，惟證人甲○○於本院審理時，業
    已明確結稱：均係被告乙○○、丙○○二人先行出手毆打伊
    ，伊始以徒手方式，將該二人推開等語，由此足認被告乙○○、丙○○二人所為，要與刑法所定之正當防衛要件不合。
    ３、綜上所述，被告乙○○、丙○○二人均徒言否認犯行，
    核均係其等事後卸責之詞，洵無可取。是本件事證明確，被
    告乙○○、丙○○二人之犯行均堪認定。
二、(一)核被告乙○○、丙○○二人所為，均係犯刑法第二百七十
    七條第一項傷害罪。被告乙○○、丙○○二人就上開在誠舍
    二三號房內，由被告丙○○負責歐打告訴人之犯行部分，具
    有犯意之聯絡與行為之分擔，為共謀共同正犯。被告乙○○
    所為上開二次毆打告訴人之犯行，時間密接，觸犯構成要件
    相同之罪，且侵害同一法益，為接續犯，應包括論以情節較
    重之共同傷害一罪。被告乙○○曾因違反毒品危害防制條例
    案件，經臺灣宜蘭地方法院於九十三年十月十八日，以九十
    三年度訴字第四○一號判處應執行有期徒刑九月確定，甫於
    九十四年九月九日執行完畢；又被告丙○○曾因偽造文書等
    案件，經本院裁定應執行有期徒刑一年四月確定，甫於九十
    五年十二月十五日執行完畢等情，有臺灣高等法院被告前案
    紀錄表二份在卷可參。其等二人於有期徒刑執行完畢後，五
    年內故意再犯本件有期徒刑以上之罪，均為累犯，應各依刑
    法第四十七條第一項規定，加重其等之刑。(二)爰審酌：被告
    均正值青壯，與告訴人具有先後同房之收容人關係。其等二
    人之犯罪手段具有暴力性，侵害告訴人之身體法益尚非屬嚴
    重，告訴人所受之傷害僅為脖子、左太陽穴及左胸抓傷之傷
    害。其等二人迄今未能與告訴人達成民事和解，暨其等二人
    犯罪後均否認犯行，態度均不佳等一切情狀，各量處如主文
    所示之刑，併均諭知易科罰金之折算標準。
據上論斷，應依刑事訴訟法第二百九十九條第一項前段，刑法第
二十八條、第二百七十七條第一項、第四十七條第一項、第四十
一條第一項前段，刑法施行法第一條之一第一項、第二項前段，
判決如主文。
本案經檢察官林俊杰到庭執行職務。
中    華    民    國    97    年     1    月    11    日
                  刑事第六庭  法  官  唐敏寶
上正本證明與原本無異。
如不服本判決，應於判決送達後十日內，向本院提出上訴狀（須
附具體上訴理由及繕本）。
                              書記官  賴玉真
中    華    民    國    97    年     1    月    11    日
附錄犯罪科刑法條
刑法第二百七十七條第一項
傷害人之身體或健康者，處三年以下有期徒刑、拘役或一千元以
下罰金。


司法院資訊處製作；財團法人民間司法改革基金會備份。
